臺灣彰化地方法院刑事判決
111年度訴字第999號
公  訴  人  臺灣彰化地方檢察署檢察官
被      告  陳天來


上列被告因違反毒品危害防制條例案件，經檢察官提起公訴（11
1年度毒偵字第809號），被告於準備程序中就被訴事實為有罪之
陳述，經告以簡式審判程序之旨，並聽取當事人意見後，本院裁
定進行簡式審判程序，判決如下：
    主    文
陳天來施用第一級毒品，處有期徒刑柒月。
扣案之海洛因壹包（驗餘淨重：零點壹參零伍公克；含包裝袋壹
只），沒收銷燬之。
    事實及理由
一、本件犯罪事實、證據及應適用之法條，除證據部分補充「被
    告於本院準備及審理程序中之自白」外，餘均引用檢察官起
    訴書之記載（如附件）。
二、被告前因施用第一級毒品案件，經本院以102年度訴字第472
    號判處有期徒刑6月確定，經與他罪合併定應執行刑為有期
    徒刑3年10月，於106年6月3日因縮短刑期假釋出監，嗣於10
    7年2月25日假釋期滿未經撤銷而視為執行完畢。上開累犯事
    實，經檢察官於本院審理期日時主張：被告於前案執行完畢
    後，5年內再犯本案，且所犯均為施用第一級毒品案件，足
    證被告對於刑罰反應力薄弱等語，並有刑案查註記錄表附卷
    可佐。足認檢察官已就本案構成累犯具體指出證明方法，並
    就應予加重其刑之理由已為具體說明。是以，被告受有期徒
    刑之執行完畢，5年以內故意再犯有期徒刑以上之罪，為累
    犯。參酌司法院釋字第775號解釋意旨，衡酌被告於上開前
    案刑期假釋期滿視為執行完畢後又再犯本案，且前、後案均
    屬施用第一級毒品案件，可認其對刑罰反應力薄弱，認本案
    依累犯規定對被告加重其刑，並無其所受刑罰超過所應負擔
    罪責而致其人身自由因此遭受過苛之侵害情事，故認應依刑
    法第47條第1項之規定加重其刑。又基於精簡裁判之要求，
    判決主文無庸為累犯之諭知，附此敘明。
三、爰審酌被告於110年間經觀察、勒戒後，猶未能深切體認毒
    品危害己身之鉅，及早謀求脫離毒害之道，反而再犯施用第
    一級毒品犯行，無視於毒品對於自身健康之戕害及國家對於
    杜絕毒品犯罪之禁令，自有使其接受相當時期監禁以敦化其
    行之必要。另審度施用毒品為自戕行為，犯罪心態與一般刑
    事犯罪之本質並不相同，然慮及施用毒品後常伴隨其餘反社
    會性之行為出現，對社會造成危害，及其智識程度為國小畢
    業、月收入為新臺幣4萬多元、須扶養母親及其犯罪之動機
    、方法、手段、暨犯後坦承犯行及生活狀況等一切情狀，量
    處如主文所示之刑，以示懲儆。
四、扣案之海洛因1包經送驗結果，確檢出第一級毒品海洛因成
    分，業如前述，應依毒品危害防制條例第18條第1項前段之
    規定，沒收銷燬之。上揭毒品之包裝袋，縱與毒品分離仍會
    殘留微量毒品而無法完全與包裝袋析離，故一併諭知沒收銷
    燬，附此敘明。
五、依刑事訴訟法第273條之1第1項、第299條第1項前段、第310
    條之2、第454條第2項、第450條第1項，判決如主文。
六、如不服本件判決，得自收受送達之翌日起20日內，表明上訴
    理由，向本院提起上訴狀（須附繕本）。
本案經檢察官林佳裕提起公訴，檢察官黃智炫到庭執行職務。
中　　華　　民　　國　　111 　年　　11　　月　　9 　　日
                  刑事第六庭  法  官  林明誼
以上正本證明與原本無異。
如不服本判決應於收受判決後20日內向本院提出上訴書狀，並應
敘述具體理由。其未敘述上訴理由者，應於上訴期間屆滿後20日
內向本院補提理由書(均須按他造當事人之人數附繕本)「切勿逕
送上級法院」。
中　　華　　民　　國　　111 　年　　11 　 月　　9 　　日
                              書記官  許原嘉
附錄論罪科刑條文：
毒品危害防制條例第10條
施用第一級毒品者，處6月以上5年以下有期徒刑。
施用第二級毒品者，處3年以下有期徒刑。